【裁判字號】    98,訴,914
【裁判日期】    990120
【裁判案由】    毒品危害防制條例等
【裁判全文】
臺灣高雄地方法院刑事判決               98年度訴字第914號
公  訴  人  臺灣高雄地方法院檢察署檢察官
被      告  乙○○
                      之3
                    （現在臺灣高雄第二監獄另案執行中）
選任辯護人  戴國石律師
上列被告因毒品危害防制條例案件，經檢察官提起公訴（98年度
偵字第9412號），本院判決如下：
    主    文
乙○○販賣第一級毒品，處有期徒刑拾伍年貳月，褫奪公權陸年
；扣案如附表一編號1 、2 、12所示之物，均沒收銷燬之；附表
一編號13至16所示之物，均沒收；附表一編號17之販毒所得新臺
幣壹仟伍佰元，沒收。又販賣第二級毒品，共貳罪，各處有期徒
刑年捌月，扣案如附表一編號3 至6 、10、11所示之物，均沒
收銷燬之；附表一編號18、19之販毒所得共新臺幣肆仟元，均沒
收。又販賣第三級毒品，處有期徒刑伍年貳月，扣案如附表一編
號7 至9 所示之物，均沒收。應執行有期徒刑拾捌年，褫奪公權
陸年；扣案如附表一編號1 至6 、10至12所示之物，均沒收銷燬
之；附表一編號7 至9 、13至16所示之物，均沒收；附表一編號
17至19所示之販毒所得共新臺幣伍仟伍佰元，均沒收。
被訴如附表二（製造、販賣第二級毒品）部分，均無罪。
其餘被訴（無故持有槍彈）部分免訴。
    事    實
一、乙○○明知海洛因、甲基安非他命、硝甲西泮（硝甲氮平，
    俗稱一粒眠）、硝西泮（俗稱耐妥眠），分別為毒品危害防
    制條例第2 條第2 項第1 至4 款所列管之第一、二、三、四
    級毒品，不得非法販賣及持有，竟意圖營利而為下列犯行：
（一）於民國（下同）98年3 月1 日凌晨1 時57分許，由丙○○
      以行動電話門號0000000000撥打乙○○慣用以聯絡販賣毒
      品事宜之門號0000000000後，乙○○即以門號0000000000
      回撥，雙方約定在高雄市苓雅區○○○路148 號9 樓之10
      乙○○租屋處（下稱：乙○○租處）樓下進行交易，乙○○基於販賣第二級毒品甲基安非他命以牟利之犯意，以新
      臺幣（下同）3000元之價格，販賣甲基安非他命1 包（重
      量半半，即4 分之1 錢）予丙○○1 次得逞。
（二）於上述（一）所載之交易完成後，乙○○再基於販賣第一
      級毒品海洛因以牟利之犯意，向丙○○表示海洛因要稍待
      其上樓至租處拿取，於10餘分鐘後，其再次下樓，以新臺
      幣1500元之價格，販賣海洛因1 包（重量不詳）予丙○○
      1 次得逞。
（三）復基於販賣第二級毒品甲基安非他命以牟利之犯意，於98
      年3 月1 日23時許，由賴慶霖以門號0000000000撥打乙○○使用門號0000000000，雙方約定在高雄縣鳳山市○○○
      路730 巷6 號五甲廟附近交易，乙○○以1000元之價格，
      販賣甲基安非他命1 包（重量不詳）予賴慶霖1 次得逞。
（四）又基於販賣第三級毒品硝甲西泮及第四級毒品硝西泮以牟
      利之犯意，於98年3 月上旬某日，在址設高雄市○○區○○路11 6號樹德家商（下稱樹德家商）附近某網咖內，向
      姓名、年籍資料不詳、綽號「小優」之成年女子，以3000
      元之價格，販入硝甲西泮及硝西泮共750 顆1 次得逞，而
      伺機對外販賣。
（五）嗣於98年3 月27日13時許，乙○○以門號0000000000撥打
      甲○○使用之門號0000000000，雙方約定在高雄市○鎮區
      ○○路與崗山東街交岔路口處公園旁（下稱「崗山公園」
      ）商談甲基安非他命貨色、價格等交易事宜，乙○○與甲○○尚未達成合意之際，為經通訊監察獲得線報之埋伏員
      警當場逮捕，並自乙○○身上扣得如附表一編號1、3、13
      、17至19之毒品、供販賣所用之器具、販毒所得等物，及
      附表三編號1 至6 之物。又於同日18時10分許，經徵得乙○○同意搜索其上開租處，扣得如附表一編號2 、4 至12
      、14至16之毒品、供其販毒所用之器具等物，以及附表三
      編號7 至21之物，始悉上情。
二、案經行政院海岸巡防署海岸巡防總局南部地區巡防局移請臺
    灣高雄地方法院檢察署檢察官偵查起訴。
    理    由
甲、論罪部分：
壹、程序方面：
一、關於證人丙○○於偵查中之證述，其性質雖屬傳聞證據，惟
    被告及辯護人並未釋明偵訊中之陳述有何不法或不當之情形
    ；而上開證述與本件待證事實相關，為證明被告事實一（一
    ）、（二）部分之存否所必要，且丙○○已於本院審判時具
    結作證，被告及辯護人得對之為對質、詰問，是依刑事訴訟
    法第159 條之1 第2 項之規定，應認具有證據能力。
二、其他本判決理由所援用之證據資料（含供述證據及非供述證
    據），被告、辯護人及檢察官於本院言詞辯論終結前，均表
    明不爭執其證據能力（參本院卷第65頁），本院審酌上開證
    據之作成，並無違法或不當情形，且與本案待證事實相關，
    適當作為證據，依刑事訴訟法第159 條之5 第2 項、第1 項
    之規定，認均有證據能力。
貳、實體方面：
一、訊據被告固就上揭事實一（一）、（三）之販賣第二級毒品
    甲基安非他命之犯行坦承不諱；惟矢口否認有何事實一（二
    ）、（四）之販賣第一、三、四級毒品犯行，辯稱：就事實
    一（二）部分，伊當日僅以3000元之價格，販賣事實一（一
    ）之甲基安非他命予丙○○1 次，並未販賣海洛因給他，丙○○係遭警以「若指證乙○○販賣海洛因，將可脫免施用毒
    品罪責」之方式利誘，才誣陷伊販賣海洛因；而就事實一（
    四）部分，伊雖於上開網咖內，向「小優」以3000元之價格
    ，購買一粒眠（硝甲西泮及硝西泮）共750 顆，然均係供自
    己施用，不得以在伊租處扣案之電子磅秤、夾鏈袋等物，逕
    認伊有販賣上開第三、四級毒品之犯行云云。經查：
  (一)就事實一（一）、（三）販賣第二級毒品甲基安非他命部分
    ：
    1.被告上開自白，與證人丙○○、賴慶霖於偵訊之具結證述
      ，及證人丙○○於本院審理中之具結證述，參核相符（參
      偵卷第25、26、31、32頁，本院卷第103 反頁至107 反頁
      ），並有通訊監察書內容譯文摘要表（98年雄地聲監續字
      第519 號）、門號0000000000詳細通聯資料各1 份（參警
      二卷第14、15頁）在卷可稽，且有如附表一編號18、19之
      販毒所得各3000元、1000元扣案可憑。再扣案如附表一編
      號3 至5 之白色晶體共5 包（送驗編號2 、21、23，驗前
      淨重共5.095 公克），與本院98年度審簡字第2897號判決
      諭知應沒收銷燬之2 包（送驗編號10、11，驗前淨重共0.
      312 公克），合計共7 包（驗前淨重共5.407 公克），純
      度高達83.4％；以及附表一編號6 之含結晶黃色濃稠液1
      盒（驗前淨重127.132 公克，驗後淨重113. 882公克），
      經合併送驗結果，確含第二級毒品甲基安非他命成分，有
      高雄醫學大學附設醫院98年4 月14日編號0000-000、0000
      -000號檢驗報告各1 份附卷可佐（參偵卷第78、80頁）。
    2.再就扣案如附表一編號10、11之漏斗、水瓢含濾網，業經
      被告坦承：係供其降低毒品純度，分裝毒品於夾鏈袋內所
      用（參本院卷第212 反頁）；而經鑑定結果：其上檢出殘
      留第二級毒品甲基安非他命成分等情明確，有內政部警政
      署刑事警察局（下稱刑事警察局）98年12月21日刑鑑字第
      0980132637號鑑定書附卷足佐（參本院卷第194 至196 頁
      ）。顯見被告確有意圖營利而將高純度之毒品，降低純度
      再予分裝、販售之行為，足認被告自白與事實相符，堪予
      採信。綜上，本案被告販賣第二級毒品甲基安非他命2 次
      之犯行，事證已臻明確。
  (二)就事實一（二）販賣第一級毒品海洛因部分：
    1.就此部分事實，業據證人丙○○於偵訊具結證稱：門號00
      00000000是伊使用的門號沒錯，於98年3 月1 日57分許打
      電話向被告要「軟的1500元」，是指要買海洛因1500元，
      關於當日實際買得毒品種類、數量、價錢，海洛因及安非
      他命都有，一開始是拿3000元買安非他命（重量半半，即
      4 分之1 錢）；後來又買了1500元的海洛因，1 包裝的，
      重量不詳；當天在被告興中路與成功路口住處樓下，他第
      1 次下樓時先拿安非他命給伊，說海洛因要等一下，約經
      10幾分鐘後，才又拿海洛因下來給伊，他親自交付毒品給
      伊等語明確（參偵卷第25、26頁），並有通訊監察譯文摘
      要表（98年雄地聲監字第267 號）、門號0000000000詳細
      通聯資料各1 份在卷可稽（參警2 卷第6 、8 頁）；且有
      如附表一編號17所示之販毒所得1500元扣案可憑。再扣案
      如附表一編號1 、2 、12、14至16之物，編號1 之粉末1
      包（驗後淨重0.32公克，空包裝重0.44公克）、編號2 之
      粉末1 包及碎塊3 包（驗後淨重各為0.59公克、1.72公克
      〈純度高達82.06 ％〉，合計2.31公克，空包裝重各為0.
      19公克、0.70公克），經送鑑驗結果：確含第一級毒品海
      洛因成分，有法務部調查局濫用藥物實驗室98年6 月18日
      調科壹字第09823017350 號鑑定書1 份在卷足憑（參偵卷
      第126 正頁）。
    2.被告雖以上開情詞置辯。然被告與丙○○於通話過程，確
      實有提及「要買軟的」、「買1500」等毒品交易中常用以
      代稱海洛因之術語和具體交易價格，且其等通聯譯文顯示
      已就毒品交易之價格、標的（即海洛因）達成合意，當無
      可能指涉該筆係甲基安非他命之交易，此有上開通訊監察
      譯文摘要表1 份附卷可稽（參警二卷第6 正頁）。參以扣
      案如附表一編號2 之高純度海洛因，通常並非用於自己施
      用，而係用以摻雜其他物品稀釋後分裝販售使用；而被告
      於本院審理時亦坦承：附表一編號14至16之電子磅秤、研
      磨機、大小型夾鏈袋等物，均係伊用於降低毒品純度、等
      量分裝販賣所用之器具（參本院卷第212 反頁）；且附表
      一編號12之塑膠勺子3 支，經送鑑驗後，亦檢出海洛因成
      分，但未檢出甲基安非他命成分，有刑事警察局98年12月
      21日刑鑑字第0980132637號鑑定書附卷可按（參本院卷第
      195 頁），顯係供被告分裝販賣毒品所用等情明確。況且
      ，無故分裝毒品僅徒增損耗，減損毒品經濟價值，為正常
      施用者所不為，顯見被告有將高純度海洛因摻雜他物予以
      稀釋，再行分裝販賣之行為。又販賣海洛因等毒品之行為
      ，並無一定之公定價格，每次買賣之價格亦各有差異，隨
      供需雙方資力、關係深淺或需求數量、純度、貨源充裕與
      否、販賣者對資金之需求與殷切與否，及政府查緝之態度
      ，進而為各種之風險評估，而有各種不同之標準，並非一
      成不變。販賣者從各種「價差」或「量差」或係「純度」
      （如摻入葡萄糖等物）謀取利潤方式，或有差異，然其所
      圖目的則無二致。又海洛因物稀價昂，取得不易，凡為販
      賣之不法勾當者，苟無利可圖，應無甘冒被查緝法辦重刑
      之危險，平白無端為毒品之買賣，因此販毒者必會牟取不
      法利益，況且本件證人丙○○於偵訊亦證稱：伊購買海洛
      因，有交付現金1500元予被告等語明確（參偵卷第26正頁
      ），顯見被告有販賣海洛因以營利之意圖，灼然至明。
    3.被告雖聲請證人丙○○於本院審理時證稱：伊在98年3 月
      1 日有去找被告買安非他命，買3 千元，沒有買其他東西
      ，因警詢時員警叫伊這樣講，說這樣就不會有事，實際交
      易時伊沒有拿到海洛因，只是電話中講過海洛因價錢而已
      ；伊警詢及檢察官偵訊中所述，都是在庭的吳俊輝警員叫
      伊要照他的意思講云云（參本院卷第104 正反、106 正、
      107 正頁）。然其同時證稱：伊與被告為表兄弟關係（2
      人母親為表姐妹），其間沒有借錢或其他不愉快；（98年
      3 月1 日當天或之前，楊仲川是否有委託你購買海洛因？
      ）當天有委託伊購買海洛因等語明確（參本院卷第106 反
      、107 正頁），則衡情證人丙○○既與被告無宿怨，又有
      親戚關係，於偵訊時殊無甘冒偽證罪責，故意誣陷被告之
      可能；且證人丙○○亦無任何施用毒品案件在偵查或審理
      中，而有供出上游以換取減刑恩典之動機，此有臺灣高等
      法院被告前案紀錄表附卷可稽；而員警亦未對證人丙○○
      有何威脅、利誘或其他不法行為，進而影響其偵訊證述，
      業經證人即承辦員警吳俊輝於本院審理中結證屬實（參本
      院卷第127 反頁）。從而，證人丙○○於偵訊之證述自具
      有高度憑信性。至證人丙○○於本院審理中翻異附合被告
      之證詞，容為在場得知被告辯解內容、承受人情壓力所致
      ，並不足採信。
  (三)就被告於事實一（四）販賣第三、四級毒品硝甲西泮、硝西
    泮部分：
    1.被告於偵訊及本院審理時均供承：伊在警局有供述，在樹
      德家商旁網咖，花3000元向綽號「小優」購買綠色一粒眠
      ，「小優」與「阿彬」在一起；確有向「小優」以3000元
      之價格，購買共750 顆一粒眠等情明確（參偵卷第96、97
      頁，本院卷第210 反頁），前後供述參核相符，並有如附
      表一編號7 至9 所示數量之硝甲西泮及硝西泮（712 顆，
      合計毛重143.62公克）扣案可憑。而扣案如附表一編號7
      （綠色藥錠，驗前淨重32公克，驗後淨重31.8公克）、8
      （橘色藥錠，驗前淨重95.38 公克，驗後淨重95.19 公克
      ）、9 （亮橘色藥錠，驗前淨重9.5 公克，驗後淨重9.31
      公克），經送檢驗結果，前2 者均檢出第三級毒品硝甲西
      泮成分；後者則檢出第四級毒品硝西泮成分，有高雄醫學
      大學附設中和紀念醫院98年4 月14日編號0000-000號檢驗
      報告、刑事警察局98年10月14日刑鑑字第0980137624號鑑
      定書各1 份在卷足參（參偵卷第82正頁，本院卷第191 正
      頁）。足認被告就此部分之供述，與卷內積極事證參核相
      符，堪予採信。
    2.被告雖辯稱上開毒品係供伊自己施用云云。然被告於本院
      審理中坦承：伊僅有失眠時才施用，每次施用之劑量約2
      至3 顆，1 天最多只吃2 、3 顆等語明確（參本院卷第21
      0 反頁）；以此劑量估算其可施用次數、日數結果，則被
      告1 次購入之上開毒品數量，可供施用達250 次以上，若
      每日施用1 次，其得施用逾8 個月；而毒品若無良好保存
      環境，將容易受潮變質，是一般施用者甚少大量買進，僅
      有欲用以販賣營利者，方會大量買進，並得於毒品受潮變
      質前將之出售完畢，以避免經濟上損失發生。被告1 次購
      入超越正常施用劑量甚多之毒品，復以如附表一編號16之
      大小型夾鏈袋加以分裝使用，足徵其購入硝甲西泮及硝西
      泮之目的，自始係為販售而販入無訛，否則焉需將同顏色
      一粒眠再以小包裝分袋。復以毒品為我國刑事法律所嚴禁
      ，對於非法販賣者更明文科處重刑，苟非為營利，應無人
      願從事毒品買賣，因此販賣毒品者自上游獲取貨源後，必
      會透過各種手段，牟取個人利潤即不法利益，利用批發價
      較零售價低廉，賺取價差為其中之一方式；而被告於本院
      審理中亦坦承：1 次大量購買比較便宜，750 顆是伊以30
      00元購買的等語（參本院卷第210 反頁），亦即為牟取上
      游所給價格上優惠。顯見被告確有為販賣而販入硝甲西泮
      、硝西泮以轉售營利之意圖至明，則其所辯，即無可信。
  (四)綜上所述，被告確有販賣第一、二、三、四級毒品之海洛因
    1 次、甲基安非他命共2 次、硝甲西泮及硝西泮各1 次，均
    既遂之犯行，事證明確，洵堪認定，應予依法論科。
二、按行為後法律有變更者，適用行為時之法律。但行為後之法
    律有利於行為人者，適用最有利於行為人之法律，刑法第2
    條第1 項定有明文。本件被告行為後，有關論罪科刑所適用
    之毒品危害防制條例業於98年5 月20日修正公布，並於98年
    5 月22日施行，其中第4 條第1 至3 項（即製造、運輸、販
    賣第一、二、三級毒品部分）得併科之罰金上限額度，分別
    由1000萬元、700 萬元、500 萬元，修正後提高至2000萬元
    、1000萬元、700 萬元；且於第17條增訂第2 項「犯第4 條
    至第8 條之罪於偵查及審判中均自白者，減輕其刑。」之減
    刑規定，經綜合比較新舊法之結果，就犯事實一（二）、（
    四）部分，應以修正前之規定較有利於被告；而就犯事實一
    （一）、（三）部分，係以修正後之規定對被告較有利，自
    應分別適用修正前、後毒品危害防制條例之規定論處。
三、次按海洛因、甲基安非他命、硝甲西泮、硝西泮，依其成癮
    性、濫用性及對社會危害性，分別為毒品危害防制條例第2
    條第2 項第1 至4 款所規範之第一、二、三、四級毒品，不
    得非法販賣、持有。次按販賣毒品罪，並不以販入之後復行
    賣出為構成要件，只須以營利為目的將毒品購入或將之賣出
    ，有一於此，其犯罪即已完成（參最高法院67年台上字第地
    2500號判例、95年台上字第3574號判決意旨）。本件被告就
    事實一（四）部分，雖其尚未賣出即遭警查獲，然其既係意
    圖營利而販入第三、四級毒品硝甲西泮、硝西泮，其行為已
    該當販賣既遂無訛。核被告所為，就事實一（二）部分，係
    犯修正前毒品危害防制條例第4 條第1 項之販賣第一級毒品
    罪；就事實一（一）、（三）部分，均係犯修正後同條例第
    4 條第2 項之販賣第二級毒品罪；就事實一（四）部分，係
    犯修正前同條例第4 條第3 項、第4 項之販賣第三級、第四
    級毒品罪。被告於販賣第一級毒品海洛因、第二級毒品甲基
    安非他命前，及意圖販賣而販入第三、四級毒品硝甲西泮及
    硝西泮後，分別持有上開毒品之低度行為，為販賣之高度行
    為所吸收，均不另論罪。被告就事實一（四）部分，係以一
    販入行為同時觸犯販賣第三級、第四級毒品罪，為想像競合
    犯，依刑法第55條前段規定，應從較重之販賣第三級毒品罪
    論處。被告所犯販賣第一級毒品罪、販賣第二級毒品罪（共
    2 罪）、販賣第三級毒品罪，犯意各別，行為互殊，所犯為
    構成要件不同之罪名，自應論以數罪併罰之。再被告就事實
    一（一）、（三）所犯販賣第二級毒品罪共2 罪，於偵查中
    並未否認犯罪，且於本院審理中均坦承犯行（參本院卷第62
    頁），依修正後毒品危害防制條例第17條第2 項規定，減輕
    其刑。又被告於事實一（二）所犯販賣第一級毒品罪，其法
    定刑為死刑、無期徒刑，然被告所販賣之對象僅1 人，毒品
    海洛因僅1 包，數量尚微，價格僅1500元，且扣案如附表一
    編號1 、2 所示海洛因數量亦微，縱使出售，扣除成本後所
    得利潤僅數百元尚鮮，此與一般地區大盤或中盤每次販賣毒
    品數量較夥情形，尚屬有異，本院認縱按其法定刑諭知最低
    度之刑即無期徒刑，猶嫌過重，實有「情輕法重」之情形，
    其犯罪之情狀顯可憫恕，依刑法第59條之規定減輕其刑（減
    輕後法定刑為20年以下15年以上有期徒刑）。
四、爰審酌被告正值青年，意圖營利而販賣第一、二、三、四級
    毒品，嚴重違反我國禁毒、反毒之刑事法律政策，如任其販
    賣予不特定多數人，將嚴重危害國民身心健康及社會安定甚
    鉅，犯後復否認販賣第一、三、四級毒品犯行，具相當惡性
    ；惟念其偵審中坦承販賣第二級毒品犯行，而本案販毒所得
    均已扣案，且前無受論罪科刑執行完畢之前科，非屬累犯，
    有臺灣高等法院被告前案紀錄表在卷足參，素行非惡，暨其
    犯罪之動機、目的、手段、所生之損害等一切情狀，分別量
    處如主文所示之刑，且依法定其應執行之刑。並依被告所犯
    販賣第一級毒品罪之性質，嚴重危害國家社會法益，本院認
    有褫奪公權之必要，併宣告褫奪公權期間6 年，以資懲儆。
    另檢察官於本院審理時固具體求處無期徒刑，然本院斟酌上
    述量刑要素後，認對於被告如主文所示之宣告刑，已足收教
    化之效，且如附表二編號1 至3 （製造、販賣甲基安非他命
    ）部分並不成罪（詳下述），是檢察官上開求刑尚有過重，
    併此敘明。
五、沒收部分：
  (一)扣案如附表一編號1 之粉末1 包（驗後淨重0.32公克，空包
    裝重0.44公克）、編號2 之粉末及碎塊共4 包（驗後淨重合
    計2.31公克，空包裝重合計0.89公克公克）經送驗結果，確
    屬第一級毒品海洛因；而附表一編號3 至5 之白色晶體共5
    包（驗前淨重共5.095 公克），與本院98年度審簡字第2897
    號判決諭知應沒收銷燬之2 包（驗前淨重0.312 公克），合
    計共7 包（驗前淨重5.407 公克）；及附表一編號驗6 之含
    結晶黃色濃稠液1 盒（驗後淨重113.882 公克），經送驗結
    果，確為第二級毒品甲基安非他命，與上開毒品之空包裝袋
    、包裝盒，且編號10至12之漏斗、水瓢含濾網、塑膠勺子，
    均殘留上開毒品成分，難以完全析離，應整體視同上開毒品
    ，依毒品危害防制條例第18條第1 項前段規定，不問屬於犯
    人即被告與否，諭知均沒收銷燬之。至因鑑驗所耗損之毒品
    ，既已滅失，自毋庸宣告沒收銷燬之。
  (二)扣案如附表一編號7 、8 所示之物（驗後淨重各為31.8公克
    、95.19 公克）；編號9 之物（驗後淨重9.31公克），經送
    驗結果，確各為硝甲西泮、硝西泮，分屬第三級、第四級毒
    品，及因殘留微量毒品難以析離，應整體視為毒品之包裝袋
    ，依刑法第38條第1 項第1 款規定，併宣告均沒收。至因鑑
    驗耗損部分，既已滅失，則無庸宣告沒收。
  (三)扣案如附表一編號13之手機1 支及SIM 卡1 張，為被告所有
    、供其於本案聯絡販毒之用，業據被告供承及有通訊監察譯
    文摘要表可稽（參警二卷第14頁，本院卷第211 正至212 反
    頁）；編號14至16之電子磅秤、研磨機、夾鏈袋等物，為被
    告所有，供其本案降低毒品純度，等量分裝販售所用之器具
    ，業經被告供承在卷（參本院卷第212 反頁），依毒品危害
    防制條例第19條第1 項前段之規定，併宣告均沒收之。
  (四)扣案如附表一編號17至19之現金各1500元、3000元、1000元
    （合計5500元），分屬被告於事實一（二）、（一）及（三
    ）犯販賣第一、二級毒品罪所得之財物，依毒品危害防制條
    例第19條第1 項前段之規定，併宣告均沒收之。至如附表三
    編號4 之現金7800元、面額500 元消費券1 張，均與被告本
    件犯罪無關，自不另為沒收之宣告。
  (五)扣案如附表三編號1 至3 、7 至10之愷他命1 包（驗前淨重
    1.536 公克）、K 盤（含電話卡）1 組、香菸4 支、MDMA及
    愷他命混合物（驗後淨重0.626 公克）、吸食器1 組、注射
    針筒2 支、玻璃吸管3 支，為被告另犯施用第一、二級毒品
    罪（本院98年度審訴字第1712號）所用之器具、施用愷他命
    之器具和剩餘毒品，與被告本件犯販賣第一、二、三、四級
    毒品罪無關，均不予宣告沒收。附表三編號5 、6 、11至17
    之SONY ERICSSON 牌手機1 支、鑰匙2 組、對位乙醯氨基酚
    2 包、未有西藥反應之不明物質3 包、醋酸鈉1 瓶、壓模器
    1 組、烤箱1 台、迷你瓦斯爐1 台、不鏽鋼鍋1 個，雖為被
    告所有，然均不能證明係本案被告犯罪所得或供其犯罪所用
    之物，不予宣告沒收。復以附表三編號18至21之醋酸1 瓶、
    氨水2 瓶、碳酸氫鈉1 瓶、筆記本1 冊，被告否認為其所有
    ，且無證據證明係被告所有之物（參本院卷第212 反頁），
    又與本案被告論罪部分並無關連，均不予宣告沒收。另被告
    用於聯絡販毒之手機含門號0000000000之SIM 卡，並未扣案
    ，為免將來執行之困難，均不予宣告沒收，附此敘明。
六、被告另持有如附表三編號7 之物，經送驗結果確屬第二、三
    級毒品MDMA、愷他命混合物，涉有毒品危害防制條例第11條
    第2 項之持有第二級毒品罪嫌，然未經起訴書事實欄記載，
    且與本案上開論罪科刑犯行間，並無實質上或裁判上一罪關
    係，自不併為審究，宜由檢察官另為適法之處理。
乙、就附表二之製造、販賣甲基安非他命應為無罪諭知部分：
一、公訴意旨另以：（一）被告另基於製造第二級毒品甲基安非
    他命之犯意，於97年3 月間起，在其上開租處，以扣案如附
    表一編號10至12、15，及附表三編號10、13、15至21所示之
    物，循筆記本上所記載之步驟，以將感冒藥丸倒入甲醇中攪
    拌，放入冷箱上層過濾，然後再加熱至濃稠時倒入5 毫升丙
    酮持續加熱至濃稠後，再倒入甲苯加熱之方式，製造甲基安
    非他命（下稱附表二編號1） 。（二）被告復意圖營利，基
    於販賣甲基安非他命之犯意，於97年3 、4 月間某日，在不
    詳處所，以8000元之價格，販賣甲基安非他命2 包（驗前淨
    重各0.111 公克、0.201 公克，驗後淨重各0.106 公克、0.
    196 公克，均經本院98年度審簡字第2897號判決諭知沒收銷
    燬之）予甲○○1 次得逞（下稱附表二編號2） 。（三）另
    於98年3 月27日下午13時許，被告以門號0000000000撥打甲○○使用之門號0000000000，雙方約定在上開事實一（五）
    所示之「崗山公園」旁交易，被告欲以8000元之價格，販賣
    甲基安非他命1 兩（37.5公克）予甲○○1 次，於交易尚未
    完成之際，經警依通訊監察獲悉線報埋伏當場逮捕而未遂，
    並於甲○○身上扣得其前於97年3 、4 月間某日向被告購買
    之甲基安非他命2 包（下稱附表二編號3） 。因認被告另分
    別涉犯毒品危害防制條例第4 條第2 項之製造第二級毒品罪
    、販賣第二級毒品罪、同條例第4 條第6 項、第2 項之販賣
    第二級毒品未遂罪嫌等語。
二、檢察官認被告涉有上述犯行，就附表二編號1 ，係以扣案如
    附表三編號21之筆記本上載有甲基安非他命之若干製程方法
    ，及自被告上開租處扣得如附表一編號10至12、15，附表三
    編號10、13、15至21之物為證；就附表二編號2 ，係以被告
    於警、偵訊之自白、證人甲○○於警、偵訊之證述，及本院
    98年度審簡字第2897號判決宣告沒收銷燬之甲基安非他命2
    包扣案為憑；就附表二編號3 ，則以證人甲○○於警、偵訊
    之證述、被告於警、偵訊之供述，與98年度雄地聲監續字第
    519 號通訊監察書內容譯文摘要表等，資為論據。惟訊據被
    告堅詞否認有何上述所指犯行，辯稱：就附表二編號1 部分
    ，如附表三編號18至21之物，並非其所有，係綽號「建成」
    之男子所寄放；再上述筆記本記載之內容並不完整，且缺乏
    相關設備，根本不足以製造甲基安非他命等語；就附表二編
    號2 部分，甲○○有施用毒品習慣，殊無可能將購得之毒品
    擱置長達1 年之久，此與常情不合，且甲○○於警、偵訊之
    供述不一，證詞並非可採等語；就附表二編號3 部分，伊當
    日僅接受甲○○詢價而已，根本無37.5公克（1 兩）之甲基
    安非他命可持與甲○○交易等語。經查：
  (一)就附表二編號1 之製造甲基安非他命部分：
    1.本案就此部分固有如附表三編號18至21之醋酸1 瓶、氨水
      2 瓶、碳酸氫鈉1 瓶、筆記本1 冊扣案，且係自被告租處
      扣得，有扣押筆錄、扣押物品目錄表、搜索現場及查扣物
      品照片29張附卷可佐（參警一卷第20至30、84至88頁，偵
      卷第117 至124 頁）。然被告否認為其所有，辯稱係姓名
      、年籍資料不詳、綽號「建成」之男子所寄放等語（參本
      院卷第212 頁反面），而依卷內所附證物資料，尚無從證
      明為被告所有之物，且無從認定被告係依筆記本上所載程
      序，製造扣案之甲基安非他命。
    2.再本案移送機關固以98年5 月12日高市機字第0980008051
      號函，認扣案物品足以製造甲基安非他命等語（參偵卷第
      101 正頁）。然經再送請內政部警政署（下稱警政署）及
      刑事警察局鑑定結果覆以：上開筆記本記載之內容語意不
      詳，且缺乏詳細化學反應流程，及欠缺相關原料、設備為
      由，認不足研判上述扣案物得製成甲基安非他命等情明確
      ，有警政署98年6 月1 日警署刑偵字第0980012445號函、
      刑事警察局98年10月14日刑鑑字第0980137624號鑑定書在
      卷足參（參偵卷第92正頁，本院卷第196 頁）；而警政署
      、刑事警察局就製毒流程之鑑定，應較移送機關具有相當
      科學性專業基礎，則其等鑑定結果堪屬可信。參以移送機
      關員警在被告租處並未扣得任何安非他命半成品及其他原
      料，有扣押筆錄、扣押物品目錄表附卷足參（參警一卷第
      20至30頁），此與一般製毒工廠應存有相當數量原料、半
      成品之情形，尚有不符。又被告僅有國中畢業，欠缺相關
      化學、化工之專業學經歷，有其警詢筆錄基本資料表可稽
      （參警一卷第1 頁），則被告得否獨力完成如此複雜化學
      反應之製造流程，已屬存疑。堪認被告所辯，應可採信。
      從而，起訴書以被告涉有製造甲基安非他命之犯行，尚無
      從憑採。
  (二)就附表二編號2 之販賣甲基安非他命部分：
    1.按被告或共犯之自白，不得作為有罪判決之唯一證據，仍
      應調查其他必要之證據，以察其是否與事實相符，刑事訴
      訟法第156 條第2 項定有明文。再施用毒品者，其所稱向
      某人購買之供述，須補強證據以擔保其供述之真實性。良
      以施用毒品者其供述之憑信性本不及於一般人，況施用毒
      品者其供出來源，因而破獲者，法律復規定得減輕其刑，
      其有為偵查機關誘導、或為邀輕典而為不實之陳述之可能
      ，其供述之真實性自有合理之懷疑（參最高法院95年度臺
      上字第6850號判決意旨）。
    2.證人甲○○曾因施用毒品案件，經裁定施以觀察、勒戒後
      ，5 年內再犯施用第二級毒品罪，經本院以98年度審簡字
      第2897號判決判處有期徒刑5 月確定等情，有臺灣高等法
      院被告前案紀錄表附卷可參，顯見證人甲○○確有施用毒
      品之習慣無訛。又毒品價格昂貴，若無良好保存環境容易
      受潮變質，而成癮者對於毒品有莫大依賴性，除經濟狀況
      良好者外，對於所購得之毒品皆視若珍寶、仔細收藏，鮮
      少有將之隨意擱置，甚至任由毒品受潮變質，直至1 年後
      方才重新取用情形。本案證人甲○○並無固定職業，家庭
      經濟狀況僅為勉持，業據證人甲○○供承在卷（參警一卷
      第11正頁），是其應無足夠財力得隨時購毒施用，進而任
      意放置所購得毒品之可能，故證人甲○○證述：就本院98
      年度審簡字第2897號判決宣告沒收銷燬之甲基安非他命2
      包，係其於查獲1年前向被告所買云云，已非無疑。再審
      酌證人甲○○於警詢供稱：自身上扣得之毒品是於98年3
      月27日遭查獲前3 星期向被告購得云云（參警一卷第14、
      15頁），於偵訊才改稱：是於97年3 、4 月間向被告購買
      云云（參偵卷第14正頁），就交易重要元素之時間，其證
      述前後顯不一致，則其為施用毒品者之供述，有為不實陳
      述之高度可能，堪認證人甲○○於警、偵訊就附表二編號
      2 之證述，尚無可信；而被告所辯，尚屬可採。至被告雖
      於警、偵訊就此部分為自白，然不得作為有罪判決之唯一
      證據，且就此部分並無其他補強證據可供審酌，自難單憑
      被告於警、偵訊之自白遽為有罪之認定。
  (三)就附表二編號3 之販賣甲基安非他命未遂部分：
    1.按犯罪之著手，係指行為人為實現犯意而開始實行犯罪構
      成要件之行為而言。毒品危害防制條例第4 條第1 、2 項
      之販賣第一、二級毒品罪，於售賣者與購毒者就買賣毒品
      之重要內容有所表示時，即可認為已經著手實行販賣毒品
      之行為；亦即販賣毒品之犯行，以售賣者與購買者雙方就
      買賣毒品之重要內容有所意思表示（如：數量、價格、時
      間、地點、交付方式等一般交易之要素）而達成契約之合
      致時，即已著手於販賣毒品構成要件之行為，而售賣者已
      否實際交付毒品，乃該項販賣毒品行為是否既遂之問題（
      參最高法院98年臺上字第2248、5992號判決意旨）。
    2.本件被告固於98年3 月27日，與證人甲○○以門號000000
      0000、0000000000相互聯絡，商談關於毒品交易事宜，業
      據被告、證人甲○○於警詢、偵訊時供述、證述在卷（參
      警一卷第8 、9 、15、16頁，偵卷第10、11、14頁），並
      有上開通訊監察譯文摘要表、查緝現場照片5 張附卷可佐
      （參警一卷第45、46、82至84頁）。然綜觀被告與甲○○
      於98年3 月27日通訊過程，被告與對方分別表明：「對阿
      ，那時候我也沒有拿到，有幫人家拿到，自己沒拿到，你
      那邊沒得問了喔」，「我們這邊有的要等，因別的地方還
      有人要，看你那邊有辦法嗎，因我們1 次要拿2 個」；「
      是喔，差不多要怎樣」，「我問看看」；「還沒OK，我是
      要拿另外1 個給你參考，你要過來還是？」，「還是你過
      來好了」等語明確（參警一卷第45、46頁）。顯見被告手
      邊無現成貨源，僅是不斷地告知甲○○，其向上游或他人
      詢得之調貨價格，直至約定地點見面時，被告亦僅表示要
      拿東西給甲○○參考而已，此核與被告於警、偵訊均供稱
      ：伊當日沒貨源賣予甲○○等語明確（參警一卷第7 正頁
      ，偵卷第11正頁），內容參核相符。復參以毒品交易因利
      潤龐大、風險甚高，買賣雙方通常銀貨兩訖，甚少有賒帳
      ，且罕有預付價金之情形，而本案被告遭警查獲時，確未
      持有1 兩重之甲基安非他命前往與甲○○碰面，業經證人
      吳俊輝於本院審理中結證明確（參本院卷第128 反頁），
      並有扣押筆錄、扣押物品目錄表、查緝現場照片5 張在卷
      可以參照（參警一卷第20至30、82至84頁），此顯與一般
      毒品交易常情不符，堪認被告通聯中所言之真意是要與甲○○繼續磋商關於：以何價格調貨、貨色要求等交易事項
      ，而非被告已與甲○○就上開交易要素達成合意。又證人
      甲○○雖於現場遭警查扣現金7 萬5000元（參警一卷第20
      至30頁），且於警、偵訊證稱：當日係要向被告購買毒品
      云云（參警一卷第15頁，偵卷第14頁），惟證人甲○○有
      陳述不實之高度風險，已如前述，且其證述就交易重要因
      素之數量，先供稱「1 兩」（參警一卷第15、16正頁），
      後翻異改稱「1 錢」（參偵卷第14正頁），就重要事項並
      不一致，是憑信性甚低，再買賣契約之合意建立於雙方對
      意思表示內容之一致性，而非買方事先預估磋商底線而攜
      帶現金作準備等情，即難以認定被告與甲○○於查獲時交
      易已意思表示一致，則被告既尚未與甲○○就交易之重要
      內容即價金、貨色達成合意，揆諸上開說明，自屬尚未著
      手，毫無未遂可言。從而，被告就此所辯，尚屬可信。
三、綜上所述，檢察官就附表二編號1 至3 所舉出之證據資料，
    尚不足以證明被告有上開指訴之犯行，自無從為此項認定。
    此外，復查無其他積極事證足認被告有檢察官所指上開犯行
    ，均不能證明被告犯罪，爰依法均為無罪諭知。
丙、其餘被訴無故持有改造手槍、子彈應諭知免訴部分：
一、公訴意旨略以：被告明知未經許可，不得持有具有殺傷力之
    改造槍枝及子彈，竟仍基於非法持有具殺傷力改造槍枝及子
    彈之犯意，於96年3 、4 月間某日上午，在高雄市三民區○○○路靠近高雄市立殯儀館附近某處，向姓名年籍不詳之人
    ，以1 萬5000元之價格，購得具有殺傷力之仿SIG SAUER 廠
    P220型改造槍枝1 支（含彈匣1 個，槍枝管制編號：000000
    0000號）及9mm 制式子彈8 顆，而持有之，因認被告涉有槍
    砲彈藥刀械管制條例第8 條第4 項之未經許可持有可發射子
    彈具有殺傷力之改造手槍罪、同條例第12條第4 項之未經許
    可持有子彈罪嫌等語。
二、按案件曾經判決確定者，應諭知免訴之判決，刑事訴訟法第
    302 條第1 款定有明文。經查：被告基於非法持有具殺傷力
    之改造槍枝、子彈之犯意，於96年3 、4 月間，自網路上向
    姓名、年籍資料不詳之成年男子，以不詳金額之代價，購買
    可發射子彈具有殺傷力之仿BERETTA 廠M9型半自動手槍、仿
    SIG SAUER 廠P220型半自動改造手槍各1 支（均含彈匣1 個
    ，槍枝管制編號分別為：0000000000、0000000000號），及
    具殺傷力口徑9mm 制式子彈10顆，及不具殺傷力口徑約8.8m
    m ±0.5mm 非制式子彈7 顆，並在高雄市○○區○○路「殯
    儀館」附近某處，由該姓名、年籍資料不詳之成年男子交付
    予被告持有之事實，業經本院以98年度訴字第1058號判決，
    判處有期徒刑3 年6 月，併科罰金10萬元（與另犯妨害自由
    罪判刑5 月，定應執行刑3 年10月，併科罰金10萬元），於
    98年10月19日確定（並於同年9 月28日入監執行），有臺灣
    高等法院被告前案紀錄表、本院98年度訴字第1058號判決書
    在卷可參，復經本院調取該案卷宗核閱屬實。本件檢察官就
    此部分起訴被告非法持有之改造手槍、子彈，仿造之型號、
    槍枝管制編號、口徑、數量、取得方式、持有時點既與本院
    98年度訴字第1058號判決所載之事實，完全相符，則二案之
    犯罪事實應屬同一無訛。從而，就此部分之犯罪事實既曾經
    前案判決確定，爰依法應為免訴之諭知，併予敘明。
據上論斷，應依刑事訴訟法第299 條第1 項前段、第301 條第1
項前段、第302 條第1 款，修正前毒品危害防制條例第4 條第1
項、第3 項、第4 項，修正後毒品危害防制條例第4 條第2 項、
第17條第2 項、第18條第1 項前段、第19條第1 項前段，刑法第
11條、第2 條第1 項、第55條、第59條、第51條第5 款、第37條
第2項、第38條第1 項第1 款，判決如主文。
本案經檢察官丁○○到庭執行職務
中    華    民    國    99    年    1     月    20    日
                  刑事第二庭  審判長法  官  吳進寶
                                    法  官  羅立德
                                    法  官  李昆南
以上正本證明與原本無異。
如不服本判決應於收受送達後10日內向本院提出上訴書狀，並應
敘述具體理由；如未敘述上訴理由者，應於上訴期間屆滿後20日
內向本院補提理由書（均須按他造當事人之人數附繕本）「切勿
逕送上級法院」。
中    華    民    國    99    年    1     月    20    日
                                     書記官  黃美玲
附錄本判決論罪之法條：
修正前毒品危害防制條例第4條
製造、運輸、販賣第一級毒品者，處死刑或無期徒刑；處無期徒
刑者，得併科新臺幣1 千萬元以下罰金。
製造、運輸、販賣第二級毒品者，處無期徒刑或7 年以上有期徒
刑，得併科新臺幣700萬元以下罰金。
製造、運輸、販賣第三級毒品者，處5 年以上有期徒刑，得併科
新臺幣500萬元以下罰金。
製造、運輸、販賣第四級毒品者，處3 年以上10年以下有期徒刑
，得併科新臺幣3百萬元以下罰金。
製造、運輸、販賣專供製造或施用毒品之器具者，處1 年以上7
年以下有期徒刑，得併科新臺幣1百萬元以下罰金。
前5項之未遂犯罰之。
修正後毒品危害防制條例第4條
製造、運輸、販賣第一級毒品者，處死刑或無期徒刑；處無期徒
刑者，得併科新臺幣2千萬元以下罰金。
製造、運輸、販賣第二級毒品者，處無期徒刑或7 年以上有期徒
刑，得併科新臺幣1千萬元以下罰金。
製造、運輸、販賣第三級毒品者，處5 年以上有期徒刑，得併科
新臺幣7百萬元以下罰金。
製造、運輸、販賣第四級毒品者，處3 年以上10年以下有期徒刑
，得併科新臺幣3百萬元以下罰金。
製造、運輸、販賣專供製造或施用毒品之器具者，處1 年以上7
年以下有期徒刑，得併科新臺幣1百萬元以下罰金。
前五項之未遂犯罰之。
附表一：（扣案應為沒收、沒收銷燬之部分）
┌─┬────┬─────┬─────┬──────────┬────┬──────┐
│編│原起訴書│ 物品名稱 │數量      │ 重      量         │檢驗結果│  備    註  │
│號│附表編號│          │          │                    │        │            │
├─┼────┼─────┼─────┼──────────┼────┼──────┤
│ 1│   01   │ 海洛因   │1包       │驗後淨重0.32公克    │含第一級│依毒品危害防│
│  │        │          │          │空包裝總重0.44公克  │毒品海洛│制條例第18條│
│  │        │          │          │                    │因成分。│第1 項前段規│
│  │        │          │          │                    │        │定，宣告沒收│
│  │        │          │          │                    │        │銷燬之。    │
├─┼────┼─────┼─────┼──────────┼────┼──────┤
│ 2│   22   │ 海洛因   │1 包（內含│驗後淨重共2.31公克  │同上    │同上        │
│  │        │          │4 小包）  │空包裝總重共0.89公克│        │            │
│  │        │          │          │                    │        │            │
├─┼────┼─────┼─────┼──────┬───┼────┼──────┤
│ 3│   02   │甲基安非他│3包       │毛重4.34公克│驗前淨│含第二級│同上        │
│  │        │命        │          │            │重共5.│毒品甲基│            │
├─┼────┼─────┼─────┼──────┤095 公│非他命成├──────┤
│ 4│   21   │甲基安非他│1包       │毛重1.82公克│克    │分（與本│同上        │
│  │        │命        │          │            │      │院98年度│            │
├─┼────┼─────┼─────┼──────┤      │審簡字第├──────┤
│ 5│   23   │甲基安非他│1包       │毛重0.7 公克│      │2897號判│同上        │
│  │        │命        │          │            │      │決諭知應│            │
│  │        │          │          │            │      │沒收銷燬│            │
│  │        │          │          │            │      │之物合併│            │
│  │        │          │          │            │      │送驗）  │            │
├─┼────┼─────┼─────┼──────┴───┼────┼──────┤
│ 6│   15   │甲基安非他│1盒       │驗前淨重127.132 公克│同上    │同上        │
│  │        │命        │          │驗後淨重113.882 公克│        │            │
├─┼────┼─────┼─────┼──────────┼────┼──────┤
│ 7│   17   │硝甲西泮  │1 包，內含│驗前淨重共32公克    │含第三級│依刑法第38條│
│  │        │          │12 顆     │驗後淨重共31.8公克  │毒品硝甲│第1 項第1 款│
│  ├────┤          ├─────┤                    │西泮成分│規定，宣告沒│
│  │   25   │          │1 包，內含│                    │（一粒眠│收。        │
│  │        │          │2 小包，共│                    │綠色）  │            │
│  │        │          │148 顆    │                    │        │            │
├─┼────┼─────┼─────┼──────────┼────┼──────┤
│ 8│   29   │硝甲西泮  │1 包，內含│驗前淨重95.38 公克  │含第三級│同上        │
│  │        │          │5 小包，共│驗後淨重95.19 公克  │毒品硝甲│            │
│  │        │          │500 顆    │                    │西泮成分│            │
│  │        │          │          │                    │（一粒眠│            │
│  │        │          │          │                    │橘色）  │            │
├─┼────┼─────┼─────┼──────────┼────┼──────┤
│ 9│   16   │硝西泮    │1 包，內含│驗前淨重共9.5公克   │含第四級│同上        │
│  │        │          │3 小包，共│驗後淨重共9.31公克  │毒品硝西│            │
│  │        │          │50 顆     │                    │泮成分（│            │
│  ├────┤          ├─────┤                    │一粒眠亮│            │
│  │   18   │          │1 包含2 顆│                    │橘色）  │            │
├─┼────┼─────┼─────┼──────────┼────┼──────┤
│10│   38   │漏斗      │3個       │                    │殘留甲基│依毒品危害防│
│  │        │          │          │                    │安非他命│制條例第18條│
│  │        │          │          │                    │，視同毒│第1 項前段，│
│  │        │          │          │                    │品。    │宣告沒收銷燬│
│  │        │          │          │                    │        │之。        │
├─┼────┼─────┼─────┼──────────┼────┼──────┤
│11│   39   │水瓢含濾網│1組       │                    │同上    │同上        │
├─┼────┼─────┼─────┼──────────┼────┼──────┤
│12│   41   │塑膠勺子  │3支       │                    │殘留海洛│同上        │
│  │        │          │          │                    │因，視同│            │
│  │        │          │          │                    │毒品。  │            │
├─┼────┼─────┼─────┼──────────┼────┼──────┤
│13│   07   │NOKIA 手機│1支及1張  │                    │供販賣毒│依毒品危害防│
│  │        │（IMEI：35│          │                    │品聯絡之│制條例第19條│
│  │        │0000000000│          │                    │用      │第1 項前段，│
│  │        │672 號），│          │                    │        │宣告沒收。  │
│  │        │含門號0931│          │                    │        │            │
│  │        │304702之SI│          │                    │        │            │
│  │        │M卡       │          │                    │        │            │
├─┼────┼─────┼─────┼──────────┼────┼──────┤
│14│   31   │電子磅秤  │3台       │                    │供販賣毒│同上        │
│  │        │          │          │                    │品分裝用│            │
├─┼────┼─────┼─────┼──────────┼────┼──────┤
│15│   42   │研磨機    │1台       │                    │同上    │同上        │
├─┼────┼─────┼─────┼──────────┼────┼──────┤
│16│   44   │大小型夾鏈│1 包（內含│                    │同上    │同上        │
│  │        │袋        │2 小包）  │                    │        │            │
├─┼────┼─────┼─────┼──────────┼────┼──────┤
│17│   06   │現金1500元│          │                    │於98年3 │同上        │
│  │        │          │          │                    │月1 日販│            │
│  │        │          │          │                    │賣海洛因│            │
│  │        │          │          │                    │予丙○○│            │
│  │        │          │          │                    │所得財物│            │
│  │        │          │          │                    │。      │            │
├─┼────┼─────┼─────┼──────────┼────┼──────┤
│18│   06   │現金3000元│          │                    │於98年3 │同上        │
│  │        │          │          │                    │月1 日販│            │
│  │        │          │          │                    │賣甲基安│            │
│  │        │          │          │                    │非他命予│            │
│  │        │          │          │                    │丙○○所│            │
│  │        │          │          │                    │得財物。│            │
├─┼────┼─────┼─────┼──────────┼────┼──────┤
│19│   06   │現金1000元│          │                    │於98年3 │同上        │
│  │        │          │          │                    │月1 日販│            │
│  │        │          │          │                    │賣甲基安│            │
│  │        │          │          │                    │非他命予│            │
│  │        │          │          │                    │賴慶霖所│            │
│  │        │          │          │                    │得財物。│            │
└─┴────┴─────┴─────┴──────────┴────┴──────┘
附表二：（無罪諭知部分）
┌──┬────────────────────────────────────────┐
│編號│                被訴事實                                                        │
├──┼────────────────────────────────────────┤
│ 1  │乙○○基於製造第二級毒品甲基安非他命之犯意，於民國（下同）97年3 月間起，在其租處│
│    │內，以扣案如附表一編號10至12、15，及附表三編號10、13、15至21所示之物，循附表三編│
│    │號21之筆記本上所記載之步驟，以將感冒藥丸倒入甲醇中攪拌，放入冷箱上層過濾，然後再│
│    │加熱至濃稠時倒入5 毫升丙酮持續加熱至濃稠後，再倒入甲苯加熱之方式，製造甲基安非他│
│    │命。                                                                            │
├──┼────────────────────────────────────────┤
│ 2  │乙○○意圖營利，基於販賣甲基安非他命之犯意，於97年3 、4 月間某日，在不詳處所，以│
│    │新臺幣（下同）8000元之價格，販賣甲基安非他命2 包（驗前淨重分別為0.111 公克、0.20│
│    │1 公克，驗後淨重分別為0.106公克、0.196 公克）予甲○○1 次得逞。                 │
├──┼────────────────────────────────────────┤
│ 3  │乙○○意圖營利，基於販賣甲基安非他命之犯意，於98年3 月27日下午13時許，以門號0931│
│    │304702撥打甲○○使用之門號0000000000，雙方約定在高雄市○鎮區○○路與崗山東街交岔│
│    │路口處公園旁交易，乙○○欲以8000元之價格，販賣甲基安非他命37.5公克（1 兩）予何家│
│    │惠1 次，交易尚未完成之際，經警依通訊監察獲得線報埋伏當場查獲而未遂。            │
└──┴────────────────────────────────────────┘
附表三：（扣案不予沒收部分）
┌─┬────┬─────┬─────┬──────────┬────┬──┬─────┐
│編│原起訴書│物品名稱  │數量      │重量                │鑑定結果│扣得│備註      │
│號│附表編號│          │          │                    │        │地點│          │
├─┼────┼─────┼─────┼──────────┼────┼──┼─────┤
│1 │   03   │愷他命    │1包       │驗前淨重1.536公克   │愷他命  │被告│與本案犯罪│
│  │        │          │          │                    │        │身上│無關聯性，│
│  │        │          │          │                    │        │    │不於本件沒│
│  │        │          │          │                    │        │    │收。      │
├─┼────┼─────┼─────┼──────────┼────┼──┼─────┤
│2 │   05   │K 盤（含電│1組       │                    │        │同上│同上      │
│  │        │話卡）    │          │                    │        │    │          │
├─┼────┼─────┼─────┼──────────┼────┼──┼─────┤
│3 │   04   │香菸      │4支       │                    │        │同上│同上      │
│  │        │          │          │                    │        │    │          │
├─┼────┼─────┼─────┼──────────┼────┼──┼─────┤
│4 │   06   │現金7,800 │          │                    │        │同上│與本案犯罪│
│  │        │元，及面額│          │                    │        │    │無關，不予│
│  │        │500 元之消│          │                    │        │    │沒收。    │
│  │        │費券1張   │          │                    │        │    │          │
├─┼────┼─────┼─────┼──────────┼────┼──┼─────┤
│5 │   08   │SONY ERICS│1支       │                    │        │同上│同上      │
│  │        │SON 牌手機│          │                    │        │    │          │
│  │        │（IMEI：35│          │                    │        │    │          │
│  │        │0000000000│          │                    │        │    │          │
│  │        │83670 號）│          │                    │        │    │          │
├─┼────┼─────┼─────┼──────────┼────┼──┼─────┤
│6 │   09   │鑰匙      │2組       │                    │        │同上│同上      │
├─┼────┼─────┼─────┼──────────┼────┼──┼─────┤
│7 │   19   │MDMA及愷他│1包       │驗前淨重0.664公克   │MDMA及愷│被告│與本案犯罪│
│  │        │命混合物  │          │驗後淨重0.626公克   │他命    │租屋│無關，不於│
│  │        │          │          │                    │        │處  │本件沒收。│
├─┼────┼─────┼─────┼──────────┼────┼──┼─────┤
│8 │   32   │吸食器    │1組       │                    │        │同上│同上      │
├─┼────┼─────┼─────┼──────────┼────┼──┼─────┤
│9 │   30   │注射針筒  │2支       │                    │        │同上│同上      │
├─┼────┼─────┼─────┼──────────┼────┼──┼─────┤
│10│   33   │玻璃吸管  │3支       │                    │施用甲基│同上│同上      │
│  │        │          │          │                    │安非他命│    │          │
│  │        │          │          │                    │之器具  │    │          │
├─┼────┼─────┼─────┼──────────┼────┼──┼─────┤
│11│   20   │對位乙醯氨│2包       │驗前淨重共42.793公克│對位乙醯│同上│與本案犯罪│
│  ├────┤基酚      │          │                    │氨基酚  │    │無關，不予│
│  │   24   │          │          │                    │        │    │沒收。    │
├─┼────┼─────┼─────┼──────────┼────┼──┼─────┤
│12│   26   │不明物質  │3包       │驗前淨重共333.772公 │未有西藥│同上│同上      │
│  ├────┤          │          │克                  │反應    │    │          │
│  │   27   │          │          │                    │        │    │          │
│  ├────┤          │          │                    │        │    │          │
│  │   28   │          │          │                    │        │    │          │
├─┼────┼─────┼─────┼──────────┼────┼──┼─────┤
│13│   37   │醋酸鈉    │1瓶       │                    │醋酸鈉  │同上│同上      │
├─┼────┼─────┼─────┼──────────┼────┼──┼─────┤
│14│   40   │壓模器    │1組       │                    │未殘留毒│同上│同上      │
│  │        │          │          │                    │品成分  │    │          │
├─┼────┼─────┼─────┼──────────┼────┼──┼─────┤
│15│   47   │烤箱      │1台       │                    │同上    │同上│同上      │
├─┼────┼─────┼─────┼──────────┼────┼──┼─────┤
│16│   48   │迷你瓦斯爐│1台       │                    │同上    │同上│同上      │
├─┼────┼─────┼─────┼──────────┼────┼──┼─────┤
│17│   49   │不鏽鋼鍋  │1個       │                    │同上    │同上│同上      │
├─┼────┼─────┼─────┼──────────┼────┼──┼─────┤
│18│   34   │醋酸      │1瓶       │                    │醋酸    │同上│與本案犯罪│
│  │        │          │          │                    │        │    │無關，不予│
│  │        │          │          │                    │        │    │沒收。    │
├─┼────┼─────┼─────┼──────────┼────┼──┼─────┤
│19│   35   │氨水      │2瓶       │                    │氨水    │同上│同上      │
├─┼────┼─────┼─────┼──────────┼────┼──┼─────┤
│20│   36   │碳酸氫鈉  │1瓶       │                    │碳酸氫鈉│同上│同上      │
├─┼────┼─────┼─────┼──────────┼────┼──┼─────┤
│21│   43   │筆記本    │1冊       │                    │        │同上│同上      │
└─┴────┴─────┴─────┴──────────┴────┴──┴─────┘


司法院資訊處製作；財團法人民間司法改革基金會備份。
